【裁判字號】    95,易,740
【裁判日期】    950615
【裁判案由】    竊盜
【裁判全文】
臺灣高雄地方法院刑事判決               95年度易字第740號
公  訴  人  臺灣高雄地方法院檢察署檢察官
被      告  丙○○
上列被告因竊盜案件，經檢察官提起公訴（95年度偵字第10255
號），因被告就被訴事實為有罪之陳述，經本院合議庭裁定由受
命法官獨任適用簡式審判程序審理，本院判決如下：
    主  文
丙○○結夥三人以上攜帶兇器竊盜，累犯，處有期徒刑捌月。未
扣案之鐵剪壹支、包裝袋貳個，均沒收。
    事  實
一、丙○○前於民國82年間，因肅清煙毒條例案件，經臺灣臺北
    地方法院以83年度訴緝字第322 號判決有期徒刑3 年2 月確
    定而入監服刑，嗣於85年5 月4 日假釋出監後，又因再犯罪
    而遭撤銷假釋；復於86年間因肅清煙毒條例案件，經臺灣高
    等法院高雄分院以86年度上訴字第2645號判決判處有期徒刑
    3 年3 月褫奪公權3 年確定，並與前開撤銷假釋後之殘刑1
    年5 月8 日接續執行，於89年7 月25日假釋出監並付保護管
    束，嗣於91年9 月2 日保護管束期滿未經撤銷，視為執行完
    畢。詎其不知悔悟，竟於民國95年4 月3 日21時許，與姓名
    年籍不詳綽號「阿文」、「阿光」之成年男子及另1 名不詳
    姓名（起訴書漏未記載）之成年男子，共同基於為自己不法
    所有之意圖，由丙○○騎乘車牌號碼TA6-457 號之輕型機車
    ，「阿文」、「阿光」2 人共騎乘1 部車牌號碼不詳之黑色
    重型機車，及不詳姓名之成年男子共同至大寮鄉○○村○○
    道路處後，由丙○○負責把風，「阿文」持客觀上足為兇器
    之鐵剪剪斷放置於產業道田園裡昭林幹57-1號右5 電桿旁甲
    ○○○所有之農用抽水馬達電纜線，再由「阿光」在旁拉電
    纜線，得手後將電纜線裝於2 大袋後，4 人將2 大袋之電纜
    線移置至200 公尺外之樹林內，欲燃燒取出銅線後將上揭銅
    線變賣款項以供花用。嗣於同日10時30分許，經巡邏員警發
    覺，當場逮捕丙○○，並扣得竊取之電纜線40公斤，綽號「
    阿文」、「阿光」及不詳姓名之男子則趁隙逃逸。
二、案經高雄縣政府警察局林園分局報請報請臺灣高雄地方法院
    檢察署檢察官偵查起訴。
    理  由
一、按本件被告丙○○所犯係死刑、無期徒刑、最輕本刑為3 年
    以上有期徒刑以外之罪，渠等於準備程序就前揭被訴事實為
    有罪之陳述，經受命法官告知簡式審判程序之旨，並聽取渠
    等與公訴人之意見後，本院認無不得或不宜改依簡式審判程
    序進行之情事，依刑事訴訟法第273 條之1 第1 項規定，裁
    定本件由受命法官獨任進行簡式審判程序，合先敘明。
二、上開犯罪事實，業據被告於丙○○警詢及本院審理時供承不
    諱，核與證人即被害人甲○○○證述情節相符，復有贓物認
    領保管收據1 紙、照片4 張、地磅秤量單1 張可資佐證，足
    認被告之自白核與事實相符，被告之犯行堪以認定。
三、論罪科刑與適用法律：
  (一)查被告丙○○與共犯持鐵剪1 支行竊，該鐵剪雖未扣案，惟
    既足以剪斷電纜，足見質地堅硬，顯足以對人之生命、身體
    、安全構成威脅，係屬兇器。是核被告係犯刑法第321 條第
    1 項第3 款、第4 款之結夥三人以上攜帶兇器竊盜既遂罪。
    又被告與綽號「阿文」、「阿光」及不詳姓名之男子就前開
    加重竊盜犯行，有犯意聯絡及行為分擔，為共同正犯。
  (二)又被告前於82年間，因肅清煙毒條例案件，經臺灣臺北地方
    法院以83年度訴緝字第322 號判決有期徒刑3 年2 月確定而
    入監服刑，嗣於85年5 月4 日假釋出監後，又因再犯罪而遭
    撤銷假釋；復於86年間因肅清煙毒條例案件，經臺灣高等法
    院高雄分院以86年度上訴字第2645號判決判處有期徒刑3 年
    3 月褫奪公權3 年確定，並與前開撤銷假釋後之殘刑1 年5
    月8 日接續執行，於89年7 月25日假釋出監並付保護管束，
    嗣於91年9 月2 日保護管束期滿未經撤銷，視為執行完畢，
    此有臺灣高等法院被告前案紀錄表1 紙可稽，被告於受有期
    徒刑執行完畢後，5 年以內再犯本件有期徒刑以上之罪，為
    累犯，應依法加重其刑。爰審酌被告正值青年，竟不思以合
    法途徑獲取財物，嚴重危害被害人之財產權，不宜寬貸，惟
    念渠等犯後坦承犯行，態度尚可等一切情狀，量處如主文所
    示之刑。
  (三)又未扣案之鐵剪1 支及包裝袋2 個，為共犯綽號阿文者所有
    ，並供被告等人用以行竊之物，業據被告於警詢時自承在卷
    （見警卷第9 頁），基於共同正犯因在犯意聯絡範圍內，相
    互利用他方之行為，以遂行其犯意之實現，應對全部行為共
    同負責之責任共同原則，有關從刑之沒收部分，雖為他共同
    正犯所有之物，亦應於其本身所處之主刑之後，併為沒收之
    諭知，是爰依刑法第38條第1 項第2 款沒收之。另未扣案之
    機車1 部，雖係供被告騎乘機車前往現場，惟僅係被告代步
    工具，與本案不具關聯性，且非被告所有，業據被告供承在
    卷（見警卷第9 頁），該機車亦非違禁物，爰不予宣告沒收
    。
據上論斷，應依刑事訴訟法第273條之1第1項、第299條第1項前
段，刑法第28條、第321 第1 項第3 款、第4 款、第47條、第38
條第1 項第2 款，罰金罰鍰提高標準條例第1 條前段，判決如主
文。
本案經檢察官乙○○到庭執行職務。
中    華    民    國    95    年    6     月    15    日
                  刑事第十庭    法  官  楊淑珍
以上正本證明與原本無異。
如不服本判決，應於判決送達後10日內，向本院提出上訴狀。
中    華    民    國    95    年    6     月    15    日
                                書記官  林秀敏
本判決論罪科刑法條：
刑法第321條第1項
犯竊盜罪而有左列情形之一者，處6月以上、5年以下有期徒刑：
一於夜間侵入住宅或有人居住之建築物、船艦或隱匿其內而犯之
   者。
二毀越門扇、牆垣或其他安全設備而犯之者。
三攜帶兇器而犯之者。
四結夥三人以上而犯之者。
五乘火災、水災或其他災害之際而犯之者。
六在車站或埠頭而犯之者。


司法院資訊處製作；財團法人民間司法改革基金會備份。
